【裁判字號】    99,上訴,1767
【裁判日期】    990817
【裁判案由】    毒品危害防制條例
【裁判全文】
臺灣高等法院刑事判決                99年度上訴字第1767號
上  訴  人
即  被  告  甲○○
指定辯護人  法律扶助何宗翰律師
上列上訴人因違反毒品危害防制條例案件，不服臺灣桃園地方法
院98年度訴字第1310 號，中華民國99年3月16日第一審判決（起
訴案號：臺灣桃園地方法院檢察署98年度偵字第6760號），提起
上訴，本院判決如下：
    主  文
上訴駁回。
    事  實
一、甲○○前因違反毒品危害防制條例案件，經臺灣桃園地方法
    院分別以94年度訴字第1288號、94年度訴字第1323號判決判
    處有期徒刑9月、6月、1年6月確定，後經臺灣桃園地方法院
    以96年度聲減字第1004號裁定減刑並定應執行有期徒刑1年3
    月確定，於民國95年1月23日入監執行，於96年7月16日執行
    完畢。詎仍不知悔改，明知海洛因係毒品危害防制條例所列
    管之第一級毒品，不得持有、販售，竟基於販賣第一級毒品
    以營利之意圖，以其所有之門號0000000000號行動電話為聯
    絡工具，伺機販賣第一級毒品海洛因，於98年3 月23日23時
    41分許，乙○○向桃園縣政府警察局桃園分局偵查隊員警徐
    仲亨表示欲提供毒品交易之線報供警方查緝，乙○○乃以行
    動電話門號0000000000號電話撥打至甲○○所使用之門號00
    00000000行動電話，偽稱欲向甲○○購買新臺幣（下同）6,
    000元之第一 級毒品海洛因，雙方即約在桃園縣桃園市○○
    ○路51號前交易毒品，嗣於翌日（24日）凌晨0 時10分許，
    甲○○即攜帶一包第一級毒品海洛因（毛重1.10公克）前往
    上址欲與乙○○交易毒品時，員警見狀上前盤查時，甲○○
    遂將第一級毒品海洛因一包丟棄於地上，當場為警查獲而未
    遂，並扣得甲○○欲販賣予乙○○之海洛因一包（毛重1.10
    公克）及甲○○所有搭配門號0000000000 號行動電話1支，
    警員經甲○○之同意搜索後，在桃園縣桃園市○○街16 號7
    樓之1 甲○○住處，另扣得第一級毒品海洛因十九包（共計
    毛重17.54 公克）及所有供販賣毒品所用之分裝袋一包，而
    知悉上情。
二、案經桃園縣政府警察局桃園分局報請臺灣桃園地方法院檢察
    署檢察官偵查起訴。
    理  由
甲、程序方面：
  (一)按92年9月1日施行之刑事訴訟法，已酌採英美法系之傳聞法
    則，於第159條第1項明定被告以外之人，於審判外之言詞或
    書面陳述，除法律有規定者外，不得作為證據，用以保障被
    告之反對詰問權。而本法所規定傳聞法則之例外，其中就被
    告以外之人於偵查中向檢察官所為之陳述，因檢察官代表國
    家偵查犯罪時，原則上當能遵守法定程序，且被告以外之人
    如有具結能力，仍應依法具結，以擔保其係據實陳述，故於
    第159條之1 第2項明定「除顯有不可信之情況者外」，得為
    證據；又被告以外之人於檢察事務官、司法警察官或司法警
    察調查中所為之陳述，基於實體發現真實之訴訟目的，依第
    159條之2規定，如與審判中之陳述不符時，經比較結果，其
    先前之陳述，相對「具有較可信之特別情況」，且為證明犯
    罪事實存否所「必要」者，或於審判中有第159條之3所列死
    亡等原因而無法或拒絕陳述之各款情形之一，經證明其調查
    中所為陳述絕對「具有可信之特別情況」，且為證明犯罪事
    實之存否所「必要」者，亦例外地賦與證據能力。是所謂「
    顯有不可信性」、「相對特別可信性」與「絕對特別可信性
    」，係指陳述是否出於供述者之真意、有無違法取供情事之
    信用性而言，故應就偵查或調查筆錄製作之原因、過程及其
    功能等加以觀察其信用性，據以判斷該傳聞證據是否有顯不
    可信或有特別可信之情況，而例外具有證據能力（最高法院
    94年度臺上字第629 號判決意旨參照）。查證人徐仲亨、張
    同慶、乙○○於臺灣桃園地方法院檢察署檢察官偵查中之證
    述，雖屬於上訴人即被告甲○○以外之人於審判外之陳述，
    經審酌該言詞陳述作成時之情況，經檢察官告知具結之義務
    及偽證之處罰後具結而為任意陳述，核渠等製作筆錄過程，
    無違法取供瑕疵，所為陳述蓋係出於供述者之真意，皆具信
    用性，並無顯有不可信之情形，認採為證據並無不當，依刑
    事訴訟法第159條之1 第2項規定，得為證據。至被告聲請傳
    證證人乙○○，經本院傳喚及拘提無著，有證人乙○○個人
    基本資料查詢結果單、送達證書、本院囑託桃園縣政府警察
    局平鎮分局拘提函及拘提報告各一件在卷可憑（見本院卷第
    71 頁、第83頁、第85頁），併此敘明。
  (二)按法院或檢察官得囑託醫院、學校或其他相當之機關、團體
    為鑑定，或審查他人之鑑定，並準用第203條至第206 條之1
    之規定（不包括第202 條囑託個人鑑定時應命鑑定人於鑑定
    前具結之規定），而鑑定之經過及其結果，應命鑑定人以言
    詞或書面報告，刑事訴訟法第208條第1項前段及第206 條第
    1 項分別定有明文。查本件扣案之毒品，由檢察官指揮承辦
    員警送往法務部調查局鑑定，該等機關長期受囑託鑑定刑事
    案件之毒品證物，以協助偵辦刑案，所為之鑑定自具有相當
    之專業及可信度，且該等機關亦將鑑定經過及其結果詳細載
    明於鑑定書上（見偵卷第111 頁），並無任何顯不可信之情
    況，參照上開刑事訴訟法明文暨同法第159條之4之規定，本
    案所引用該等尿液、毒品鑑定書自有證據能力。
乙、實體方面：
一、訊據被告雖矢口否認有何販賣海洛因犯行，並辯稱：於查獲
    前二、三個月，伊在朋友家中認識乙○○，於查獲前乙○○
    有打電話給伊，要伊請他吃宵夜，並非要跟伊買毒品海洛因
    ，因為伊平日出門都會帶一包海洛因在身上，所以當天就帶
    著一包海洛因出門，並非要販賣毒品海洛因予乙○○云云，
    被告之辯護人則辯護稱：固然自被告身上、住所查獲較多量
    的海洛因，惟以被告吸毒歷史，若於適當的機會，收購較多
    的毒品以備不時之需，非無可能，證人乙○○雖於偵查中指
    證被告販賣毒品，惟證人乙○○於偵查中證述自己從來不用
    毒品也不怕曝光，並知自己將有作證義務，卻於鈞院審理中
    經傳喚、拘提均未到，其情可疑，且觀諸證人乙○○於98年
    2月24日與98年3月23日均一再撥打被告所使用之行動電話，
    顯見證人乙○○主動誘約被告、向警方密告之動機可疑，而
    查獲之員警當中，僅有證人徐仲亨與證人乙○○有接觸，證
    人徐仲亨亦未直接在證人乙○○之旁聽聞證人乙○○係如何
    以電話約出被告，而證人陳政輝亦證述證人徐仲亨僅指示係
    要偵辦單純持有或施用毒品之案件，而證人陳政輝亦僅看到
    被告欲與一名年輕人碰面，惟並未接觸、交談就遭盤查，可
    見員警除查獲被告持有二十包毒品外，並未發現其他更多不
    利於被告之事證，故無法排除證人乙○○是以毒品以外之原
    因騙被告出面，以達到讓員警逮捕被告之目的，本案事證不
    足以認定被告販賣毒品云云。然查：
  (一)被告於98年3月24日凌晨0時10分許，在桃園縣桃園市○○○
    路51號前，為警查獲攜帶一包第一級毒品海洛因（毛重1.10
    公克），後經被告同意，經被告帶同警員至其桃園縣桃園市
    ○○街16號7樓之1住處，另扣得第一級毒品海洛因十九包（
    共計毛重17.54 公克）、分裝袋一包等情，此為被告所不否
    認，並有桃園縣政府警察局桃園分局搜索扣押筆錄二份附卷
    可佐（見偵卷第13頁至第36頁），而扣案之粉末檢品二十包
    送鑑定之結果，確含有第一級第6 項毒品海洛因成分（合計
    淨重14.76公克，空包裝總重4.60 公克），亦有法務部調查
    局98年5月19日調科壹字第09823015100號濫用藥物實驗室鑑
    定書1份在卷足憑（見偵卷第111頁），此部分之事實，應堪
    認定。
  (二)被告於偵查時及原審準備程序中先辯稱：伊不認識乙○○，
    當天伊是要去吃宵夜，吃完消夜之後，伊準備要去打電動玩
    具，伊帶毒品出去是為了打電動玩具時準備要施用的，之後
    警察到伊住處所扣得之十九包第一級毒品海洛因是伊所有，
    因為1次購買比較便宜，伊才買那麼多，伊有使用門號00000
    00000 號行動電話，但是因為事隔那麼久了，伊已經忘記案
    發當天有沒有使用該支手機與別人通過電話云云（見原審98
    年度審訴字第2640號卷第36 頁背面至第38頁、偵卷第113頁
    、第114 頁），而於原審審理時改辯稱：於查獲二、三個月
    前，伊在朋友家中認識乙○○，於查獲前乙○○有打電話給
    伊，要伊請他吃宵夜，並非要跟伊買毒品海洛因，因為伊平
    日出門都會帶一包海洛因在身上，所以當天就帶著1 包海洛
    因出門，並非要販賣毒品予乙○○云云（見原審98年度訴字
    第1310號卷第48頁、第49頁），被告對於究是否認識證人乙
    ○○及當天為何出現在查獲地點前後供述不一，被告之供述
    顯有重大瑕疵，復觀諸被告與證人乙○○若僅是友人關係，
    被告何以於先前多次之偵審中為虛偽之供述，顯見被告係為
    了隱瞞其與證人乙○○間見面之目的，被告上開供述均不足
    採信。
  (三)據證人乙○○於檢察官訊問時證稱：伊認識被告，是伊的朋
    友跟伊說被告有在賣毒品，叫伊介紹朋友給被告，伊說伊周
    遭的朋友沒有人在碰毒品，被告就說沒有關係，等有再介紹
    人給他，門號0000000000號行動電話是伊使用的，98 年3月
    23日23時53分許，伊打電話約被告吃宵夜，伊有跟被告說要
    跟他買海洛因6,000元，於98年3月24日凌晨0時7分32秒被告
    有打電話給伊，之後伊有撥打電話給偵查隊小隊長徐仲亨，
    因為伊幫徐仲亨在注意有誰在賣毒品等語綦詳（見偵卷第14
    1頁至第142頁），核與證人即查獲之警察徐仲亨於檢察官訊
    問及原審審理時證述：當時伊要抓毒品，伊的朋友即線民乙
    ○○說有人在賣毒品「號仔」（即海洛因），乙○○只有告
    訴伊該人的長相、出入時間及地點，因為乙○○當時住在紐
    約酒店的9 樓套房，乙○○表示被告也住在那附近，既然乙
    ○○願意提供線索給伊，伊也要相信乙○○，並做了一些調
    查動作，在查獲的半小時前伊就到乙○○所說的出入地點巡
    邏，伊記得伊與乙○○是約在東國街與中山東路口的全家便
    利超商，後來乙○○好像沒有在那裡，伊打電話問乙○○人
    在哪裡，乙○○說他人在附近，要伊在那邊等，因乙○○有
    說被告之出入時間及地點，乙○○表示被告會在電梯口出入
    ，雖然伊不知道被告之名字，但是因為乙○○已經描述被告
    長相，且當時在那邊出入的人很少，故伊及同事有鎖定乙○
    ○所描述的人，被告住的地方有二個電梯，伊是在東國街的
    電梯等，伊的同事在中山東路抓到被告，伊前往中山東路的
    現場時，當時乙○○也有在該處，伊將乙○○一同帶回警局
    ，這是警察工作的手法，伊沒有將乙○○當作犯罪嫌疑人，
    因為在他身上沒有搜到東西等語相符（見原審98年度訴字第
    1310號卷第25頁至第28頁、偵卷第122頁、第126頁），證人
    即查獲之警察劉樹中於原番審理時證稱：當時小隊長徐仲亨
    接獲線報說桃園縣桃園市○○○路有一件毒品案件要去查緝
    ，線民表示該處會有人攜帶毒品出現，但伊並不知道線民是
    誰，徐仲亨就帶同小隊人員至現場，徐仲亨指示伊在桃園縣
    桃園市○○○路頂好超市1 樓騎樓處會有一個人在那裡出現
    ，並且會有另一個人過去跟該人會合，當二個人會合時再上
    前去盤查，因為當時時間已經很晚了，沒有什麼人在路上，
    如果有人出現就會進行盤查，伊到查獲現場時，伊和另外一
    位偵查佐陳政輝發現到被告，之後有一名年輕人從被告旁邊
    走過去，當時被告與該名年輕人並沒有講話，伊與陳政輝就
    走過去，伊看到他們二人好像要開始對談、碰面，當時被告
    看到伊及陳政輝，立即要把身上持有的毒品丟棄在地上，伊
    和陳政輝立即將被告制伏於地，被告和伊坦承現場查獲的毒
    品是他所丟棄，但是該名年輕人身上並沒有查到任何毒品，
    該名年輕人後來就是同事徐仲亨及謝志鴻處理，後續的情形
    伊並不清楚等語相符（見原審98年度訴字第1310號卷第44頁
    至第46頁），而證人乙○○於98年3月23日23時41分、23 時
    53分撥打電話予被告，被告於98年3月24日0時0分44秒、0時
    7分又再度撥打電話予證人乙○○後，證人乙○○始於98 年
    3月24 日0時8分、0時10分、0時13分撥打電話予證人徐仲亨
    ，並有行動電話通聯二份附卷可佐（見偵卷第87頁至第92頁
    、第143頁至第145 頁），是證人乙○○於98年3月23日配合
    警方，以其所使用之門號0000000000號行動電話撥打予被告
    所有之門號0000000000號行動電話，偽稱欲購買第一級毒品
    海洛因6,000元，二 人遂於電話中約定在桃園縣桃園市○○
    ○路51號前見面交易，證人乙○○將上開約定情事通知證人
    徐仲亨後，於98年3月24日凌晨0時10分許，被告將欲販售予
    證人乙○○之第一級毒品海洛因攜至上開約定地點，於警察
    上前盤查時，被告情急之下隨即將第一級毒品海洛因一包丟
    棄於地上，當場為警查獲等情，應堪認定。
  (四)至於辯護人為被告另辯護稱：承辦警察若確實掌握被告疑似
    販賣之事證，何必於原審開庭時遮掩不敢承認，顯見在場執
    勤員警亦無法確認線報來源之人，究竟是以何種理由誘約被
    告出現云云，然本案移送單位桃園縣政府警察局桃園分局雖
    以被告係違反毒品危害防制條例第5條第1項之意圖販賣而持
    有第一級毒品罪名移送被告，然據證人徐仲亨於原審審理時
    證述：本件是線民乙○○幫伊的，伊擔心辦被告販毒會害了
    乙○○，為了不要害到乙○○，因為查獲被告持有二十包毒
    品，所以伊指示謝志鴻以毒品危害防制條例第5條第1項之罪
    名移送被告等語（見原審98年度訴字第1310號卷第28頁），
    是證人徐仲亨僅係為了避免線民即證人乙○○曝光，一開始
    僅以違反毒品危害防制條例第5條第1項之罪名移送被告，顯
    非查獲警察無法確認證人乙○○係以何種理由誘約被告出現
    。
  (五)此外，查販賣海洛因係違法行為，非可公然為之，且有其獨
    特之販售通路及管道，復無公定價格，容易增減分裝之份量
    ，而每次買賣之價量，可能隨時依雙方關係深淺、資力、需
    求量及對行情之認知、來源是否充裕、查緝鬆嚴、購買者被
    查獲時供述購買對象之可能風險評估等，而異其標準，非可
    一概而論，本件被告既不承認有前開販賣第一級毒品海洛因
    之事實，本院自無從查得其販入上開海洛因之真正價格及其
    是否因非法販賣該海洛因予上揭證人乙○○而獲得具體利潤
    之金額。然按，近來政府為杜絕毒品氾濫，對於查緝施用及
    販賣毒品之工作，無不嚴加執行，販賣毒品罪又係重罪，設
    若無利可圖，衡情一般持有毒品之人當無輕易將所持有之海
    洛因交予他人而甘冒於再次向他人購買時，而有被查獲移送
    法辦之危險之理。且不論是瓶裝或袋裝之海洛因，均可任意
    分裝或增減其份量，而每次買賣之價量，亦隨時隨雙方關係
    之深淺、當時之資力、需要程度及對行情之認知等因素，機
    動的調整，因之販賣之利得，除經坦承犯行或帳冊價量均臻
    明確外，委難察得實情，職是之故，縱未確切查得販賣賺取
    之實際差價，但除別有事證，足認係按同一價格轉讓，確未
    牟利外，尚難執此認非法販賣之事證有所不足，致知過坦承
    者難辭重典，飾詞否認者反得逞僥倖，致失情理之平，易言
    之，販賣之人從價差或量差中牟利之方式雖異，然其販賣目
    的在意圖營利則同一，堪認本件被告販入海洛因之價格必較
    販出之價格低廉，或以同一價格而減少海洛因之份量，而有
    從中賺取差額利潤圖利之意圖及事實，此應屬合於論理法則
    ，且不違背社會通常經驗之理性判斷，是被告基於營利之意
    圖而販賣上開海洛因，應無疑義。
  (六)綜上所述，被告所辯，應屬卸責飾詞，不足採信。本案事證
    明確，被告犯行堪以認定。
二、按毒品危害防制條例第4條業於98年5月20日以華總一義字第
    09800125141號修正公布，新法第4條規定：「製造、運輸、
    販賣第一級毒品者，處死刑或無期徒刑；處無期徒刑者，得
    併科新臺幣二千萬元以下罰金。製造、運輸、販賣第二級毒
    品者，處無期徒刑或七年以上有期徒刑，得併科新臺幣一千
    萬元以下罰金。製造、運輸、販賣第三級毒品者，處五年以
    上有期徒刑，得併科新臺幣七百萬元以下罰金。製造、運輸
    、販賣第四級毒品者，處三年以上十年以下有期徒刑，得併
    科新臺幣三百萬元以下罰金。製造、運輸、販賣專供製造或
    施用毒品之器具者，處一年以上七年以下有期徒刑，得併科
    新臺幣一百萬元以下罰金。前五項之未遂犯罰之」，而舊法
    第4 條規定：「製造、運輸、販賣第一級毒品者，處死刑或
    無期徒刑；處無期徒刑者，得併科新臺幣一千萬元以下罰金
    。製造、運輸、販賣第二級毒品者，處無期徒刑或七年以上
    有期徒刑，得併科新臺幣七百萬元以下罰金。製造、運輸、
    販賣第三級毒品者，處五年以上有期徒刑，得併科新臺幣五
    百萬元以下罰金。製造、運輸、販賣第四級毒品者，處三年
    以上十年以下有期徒刑，得併科新臺幣三百萬元以下罰金。
    製造、運輸、販賣專供製造或施用毒品之器具者，處一年以
    上七年以下有期徒刑，得併科新臺幣一百萬元以下罰金。前
    五項之未遂犯罰之」，經比較修正前後關於罰金刑之規定，
    以修正前法律，較有利於被告，依刑法第2條第1項前段規定
    ，自應整體適用修正前毒品危害防制條例之規定。
三、次按刑法上關於販賣罪，祇要被告本身原有販賣之故意，且
    已著手於販賣行為，即應分別情形論以販賣既遂或未遂。倘
    對造無買受之真意，為協助警察辦案而佯稱購買，以求人贓
    俱獲，雖事實上不能真正完成買賣，但被告原來既有販賣之
    故意，且已著手於販賣行為，仍應論以販賣罪之未遂犯（最
    高法院89年度臺上字第4144號判決意旨參照）。查證人乙○
    ○配合警方打電話向被告佯稱欲購買第一級毒品海洛因，本
    無實際購買毒品之真意，故即令被告信以為真，因而基於販
    賣之故意，攜帶毒品前往約定地點以進行交易，並著手實施
    販賣之行為，其亦難以真正完成毒品之買賣行為，故應僅成
    立販賣第一級毒品未遂罪。核被告所為，係犯毒品危害防制
    條例第4條第6 項、第1項之販賣第一級毒品未遂罪。被告為
    販賣而持有第一級毒品之低度行為，應為販賣第一級毒品之
    高度行為所吸收，不另論罪。被告有犯罪事實欄所述犯罪科
    刑執行情形，有本院被告全國前案紀錄表在卷可參，被告於
    有期徒刑執行完畢後，五年內故意再犯有期徒刑以上之罪，
    為累犯，應依刑法第47條第1 項之規定加重其刑，但因死刑
    及無期徒刑部分，依刑法第64條第1項、第65條第1項規定均
    不得加重，故僅就得併科罰金刑部分加重其刑。又被告已著
    手販賣毒品行為之實行，因證人乙○○欠缺購買真意而未遂
    ，為未遂犯，應依刑法第25條第2 項規定按既遂犯之刑減輕
    其刑。又按犯罪之情狀顯可憫恕者，認科以最低度刑仍嫌過
    重者，得酌量減輕其刑，刑法第59條定有明文。查被告所為
    販賣第一級毒品犯行之營利意圖，以販售之數量微少、販賣
    未遂之情節，遠較長期販賣毒品之「大盤」、「中盤」毒販
    輕微，對於社會危害非重，觀其犯罪情節，即使依未遂減輕
    之規定科以法定最輕刑度無期徒刑十五年，猶屬過重，其犯
    罪之情狀，顯有情堪憫恕之處，應依刑法第59條規定酌量遞
    減其刑。又被告所科之刑有加重及減輕情形，應依刑法第71
    條第1項之規定先加後減。
四、扣案之第一級毒品海洛因（合計淨重14.76 公克），屬查獲
    之第一級毒品，應依毒品危害防制條例第18條第1 項前段規
    定宣告沒收銷燬。扣案之毒品分裝袋二十只及在被告住處所
    查獲之分裝袋一包，係被告為販賣毒品所用及防止毒品裸露
    、潮濕，均為被告所有，業據被告供承在卷，應依同條例第
    19條第1 項規定沒收之。另按行動電話服務須以通話晶片卡
    為使用介面，因此電信公司於出租行動電話門號予消費者使
    用時，即同時附帶提供晶片卡給消費者作為門號使用之介面
    ，故電信公司接受消費者申辦門號並將該門號開通上線時，
    該晶片卡之所有權亦移轉於消費者，自不能認該晶片卡仍屬
    電信公司所有之物（最高法院97年度臺上字第1952號、97年
    度臺上字第2230號判決意旨參照）。被告係使用門號000000
    0000號行動電話與證人乙○○聯絡販賣第一級毒品事宜，而
    該行動電話係被告所有，門號申請人雖為李賜偉，然係被告
    利用友人之名義申請，申請後均為被告繳交費用，業據被告
    於原審審理時供述明確（見原審98年度訴字第1310號卷第47
    頁反面），顯見被告已取得所有權，應依毒品危害防制條例
    第19條第1項之規定宣告沒收。
五、原審以被告犯販賣第一級毒品未遂罪事證明確，適用修正前
    毒品危害防制條例第4條第6 項、第1項，毒品危害防制條例
    第18條第1項前段、第19條第1項，刑法第11條、第2條第1項
    前段、第47條第1項、第25條第2項之規定，並審酌刑法第57
    條各款所列事項，已於判決書內詳述理由，量處被告有期徒
    刑十年，並就扣案之毒品海洛因宣告沒收銷燬，另扣案之行
    動電話一支、海洛因之外包裝二十只及分裝袋一包均宣告沒
    收，核其認定事實、適用法律及量刑均為妥適，應予維持。
    是被告猶執前詞否認犯罪提起上訴，為無理由，應予駁回。
據上論斷，應依刑事訴訟法第368條，判決如主文。
本案經檢察官羅建勛到庭執行職務。
中    華    民    國    99    年    8     月    17    日
                  刑事第二十庭審判長法  官  楊貴雄
                                    法  官  許必奇
                                    法  官  周明鴻
以上正本證明與原本無異。
如不服本判決，應於收受送達後10日內向本院提出上訴書狀，其
未敘述上訴之理由者並得於提起上訴後10日內向本院補提理由書
（均須按他造當事人之人數附繕本）「切勿逕送上級法院」。
                                    書記官  郭彥琪
中    華    民    國    99    年    8     月    17    日
附錄：本案論罪科刑法條全文
毒品危害防制條例第4條
製造、運輸、販賣第一級毒品者，處死刑或無期徒刑；處無期徒
刑者，得併科新臺幣2千萬元以下罰金。
製造、運輸、販賣第二級毒品者，處無期徒刑或7年以上有期徒
刑，得併科新臺幣1千萬元以下罰金。
製造、運輸、販賣第三級毒品者，處5年以上有期徒刑，得併科
新臺幣7百萬元以下罰金。
製造、運輸、販賣第四級毒品者，處3年以上10年以下有期徒刑
，得併科新臺幣3百萬元以下罰金。
製造、運輸、販賣專供製造或施用毒品之器具者，處1年以上7年
以下有期徒刑，得併科新臺幣1百萬元以下罰金。
前五項之未遂犯罰之。

司法院資訊處製作；財團法人民間司法改革基金會備份。
